臺灣高等法院民事裁定
111年度抗字第1224號
抗  告  人  陳懷櫻  

上列抗告人因與相對人財政部國有財產署北區分署間請求返還土
地等事件，對於中華民國111年7月27日臺灣新北地方法院110年
度重訴字第140號所為裁定提起抗告，本院裁定如下： 
    主  文
抗告駁回。
抗告費用由抗告人負擔。
    理  由
一、按訴訟標的價額，由法院核定。核定訴訟標的之價額，以起
    訴時之交易價額為準，無交易價額者，以原告就訴訟標的所
    有之利益為準；以一訴主張數項標的者，其價額合併計算之
    。但所主張之數項標的互相競合或應為選擇者，其訴訟標的
    價額，應依其中價額最高者定之。以一訴附帶請求其孳息、
    損害賠償、違約金或費用者，不併算其價額，民事訴訟法第
    77條之1第1項、第2項、第77條之2分別定有明文。次按原告
    為土地所有權人，依民法第767條所有物返還請求權，請求
    被告拆除房屋返還土地，其訴訟標的之價額，應以土地起訴
    時之交易價額為準，其並依同法第179條附帶請求給付相當
    於租金之不當得利部分，依上開法條規定，不併算其價額（
    最高法院102年度台抗字第429號裁定參照）。
二、抗告意旨雖稱原裁定所核定上訴利益及裁判費金額過高，應
    重新計算云云，惟查，相對人前起訴請求抗告人及共同被告
    顧家魁將坐落新北市○○區○○段000000○000000地號土地（下
    稱系爭土地）上如原審判決附圖編號A-1、A-2、A-3、B-1、
    B-2、B-3、B-4、B-6、C-1、C-2、D、E所示地上物（下稱系
    爭地上物）拆（刨）除，並將占用之土地返還予相對人，暨
    給付自民國99年3月起之相當於租金之不當得利，嗣經原審
    判決相對人一部勝訴、一部敗訴，抗告人就其敗訴部分不服
    提起上訴等情，有原審判決及民事聲明上訴狀在卷可稽（見
    原審卷第375頁至第384頁、第393頁），依前開說明，其上
    訴利益應按前開應返還之系爭土地於起訴時之價額計算之，
    至就原審判決其應給付相對人相當於租金之不當得利部分則
    不併算其價額。茲系爭土地於相對人起訴時即109年度之公
    告現值為每平方公尺新臺幣（下同）4萬7,300元， 有土地
    建物查詢資料附卷可憑（見原審卷第25頁、第29頁）。而系
    爭地上物占用系爭土地之面積合計為1,561.79平方公尺（計
    算式：17.77＋451.78＋5.18＋0.27＋457.05＋4.77＋4.91＋26.14＋
    3.29＋2.38＋259.18＋199.3＋129.77＝1,561.79），亦據新北市
    板橋地政事務所測量明確，並製有土地複丈成果圖在卷可稽
    （見原審卷第321頁）。則本件訴訟標的價額經核計為7,387
    萬2,667元（計算式：4萬7,300元×1561.79平方公尺＝7,387
    萬2,667元）， 原裁定據以核定本件訴訟標的價額如上，並
    據此數額計算抗告人上訴應徵第二審裁判費99萬3,216元，
    尚無違誤。至抗告人另抗辯其已向相對人申租及購買云云，
    要屬實體事項有無理由之爭執，尚與訴訟標的價額之核定無
    涉。抗告意旨指摘原裁定不當，聲明廢棄，為無理由，應予
    駁回。
三、據上論結，本件抗告為無理由，爰裁定如主文。
中　　華　　民　　國　　111 　年　　9 　　月　　29　　日
                  民事第二十庭  
                      審判長法　官  周祖民
　　　　　　　　　　　  　  法　官  鄭威莉
　　　　　　　　　　　  　  法　官  張永輝
正本係照原本作成。
本裁定除以適用法規顯有錯誤為理由外，不得再抗告。如提起再
抗告，應於收受送達後10日內委任律師為代理人向本院提出再抗
告狀。並繳納再抗告費新臺幣１千元。
中　　華　　民　　國　　111 　年　　9 　　月　　29　　日
                            書記官  鄭淑昀